Catalogue général des cartes, plans et dessins d'architecture. Tome I (2)
Archives nationales
- COMMUNES DU DÉPARTEMENT DE LA SEINE
  - CRÉTEIL
    - SEIGNEURIE DE CRÉTEIL avec le détail des fiefs et les listes des censitaires et vassaux. 16 pl. terriers., [XVIIIe siècle]; CP/N/IV/Seine/6; Coul. Dim. 0,65 × 0,60.; [Éch. 1/550]
      Feuilles 22 à 49 de l'atlas.
      Notice 1941
    - Censive de l'ARCHEVÊCHÉ. Plan terrier., [Fin XVIIIe siècle]; CP/N/II/Seine/69; 116 x 163 cm Couleur; [1/5.500]
      Villages de Créteil, Maisons, Mesly et Alfort; noms des fiefs et des lieux-dits; armoiries de Monseigneur Leclerc-de-Juigné, rose des vents
      Notice 1942
    - Propriété sise à CRETEIL en bordure du chemin de Paris. Plan d'ensemble., [XVIIIe siècle]; CP/N/II/Seine/124; 182 x 109 cm Couleur; 2 baguettes; [1/440]
      Légende avec bâtiments et cultures; rose des vents
      Notice 1948
  - DRANCY
    Drancy (Seine-Saint-Denis)
    - CAPITAINERIE DE LA VARENNE DES TUILERIES.
    - CAPITAINERIE DE VINCENNES.
    - FIEF D'EAUBONNE, appartenant aux Célestins de Paris: parcelles situées à Drancy. Fol. 8, 9, 10 de l'atlas n° 2194., CP/N/IV/Seine/38
      Notice 1950
  - DUGNY
    Dugny (Seine-Saint-Denis)
    - CAPITAINERIE DE LA VARENNE DES TUILERIES.
    - Village et terroir de DUGNY. Plans terriers., [XVIIe siècle]; CP/N/II/Seine/218; pièces 1 à 2; 2 pièces
      Notice 1951
      Croult (cours d'eau)
      - Terroir., CP/N/II/Seine/218/1; 99 x 124 cm Couleur; [1/2.600]
        Lieuxdits; rose des vents
      - Dugny., 1695; CP/N/II/Seine/218/2; 121 x 133 cm Couleur; 1 baguette; [1/2.400]
        Moulins sur le Croult; armoiries de Saint-Germain-des-Prés, rose des vents
    - PROCÈS-VERBAL DE MESURAGE ET ARPENTAGE DE LA TERRE ET SEIGNEURIE DE DUGNY (dépendant de l'abbaye de Saint-Denis). 12 pl. terriers [1694 env.], avec mentions de 1732., CP/N/IV/Seine/35; Dim. de l'atlas 0,22 × 0,32.; [Éch. 1/2.500]
      Listes des propriétaires. Coul.
      Notice 1953
    - CENSIVE DE L'ABBAYE DE SAINT-DENIS...
    - « ARPENTAGE, PLANS ET FIGURES DES TERRES ET PREZ DÉPENDANS DE LA FERME SEIGNEURIALE DE DUGNY, APPARTENANTE À L'ABBAIE ROIALE DE S.-DENIS EN FRANCE... » 29 p. Prix Rellot, 1753; CP/N/IV/Seine/37; Coul. Lég. Encadrement à la plume. Dim. de l'atlas 0,27 × 0,41.; 23 pl. éch. 1/2.400 env.; 6 pl. éch. 1/1.800 env.
      Notice 1954
    - Pl. et arpentages de la TERRE DE DUGNY avec quelques enclaves du terroir du Bourget (dépendant de l'abbaye de Saint-Denis). 9 pl. terriers, [XVIIIe siècle]; CP/N/IV/Seine/36; Dim. de l'atlas 0,23 × 0,34.; Éch. 1/2.400.
      Notice 1955
    - Projet de moulin à DUGNY. Plan levé par P.-A. Rivière (ingénieur-géographe et arpenteur)., 1781; CP/N/II/Seine/204; 94 x 101 cm Couleur; [1/1.115]
      Rivières de Croult et de Morée
      Notice 1956
      Croult (cours d'eau); Rivière, Pierre-Antoine (17..-....); ingénieur
  - FONTENAY-AUX-ROSES
    Fontenay-aux-Roses (Hauts-de-Seine)
    - « PLAN GÉNÉRAL ET THOPOGRAPHIQUE DES DIFFÉRENTS CANTONS... DE FONTENAY-AUX-ROSES, LEVÉ PAR ORDRE DU CHAPITRE DE NOTRE-DAME ET DE M. DEVINS... SEIGNEURS. » 4 pl. terriers. J.-Q. Cicille, 1767; 1772; CP/N/IV/Seine/12
      Notice 1957
      - Pl. éch. 1/4.170; 3 pl. éch. 1/1.400 approx. Parcelles, bâtiments, champs, noms des propriétaires., CP/N/IV/Seine/12; Coul. Lég. Dim. de l'atlas 0,34 × 0,51.
    - Partie de la seigneurie de FONTENAY appartenant au chapitre de NOTRE-DAME de Paris. Plan terrier levé par de La Croix., 1758; CP/N/II/Seine/37; 83 x 111 cm Couleur; [1/1.000]
      Eglises, moulin; rose des vents
      Notice 1958
    - DOMAINE DU CHAPITRE NOTRE-DAME DE PARIS., 1775
  - FONTENAY-SOUS-BOIS
    (Arrondissement de Sceaux, canton de Vincennes)
    Fontenay-sous-Bois (Val-de-Marne)
    - CAPITAINERIE DE VINCENNES.
    - CENSIVE DU PRIEURÉ DE SAINT-DENIS-DE-LA-CHÂTRE dans la banlieue de Paris. Commune de Fontenay-sous-Bois. Pl. terrier., [XVIIIe siècle]; CP/N/IV/Seine/11/2; Dim. 0,52 × 0,40.; Éch. 1/220.
      Fol. 18 de l'atlas n° 2193.
      Noms des propriétaires. Coul.
      Notice 1960
    - CENSIVE DE SAINT-LAZARE., 1758
  - FRESNES
    Fresnes (Val-de-Marne)
    - TERRES DÉPENDANT DE L'ABBAYE SAINT-GERMAIN-DES-PRÉS.
    - CHÂTEAU DE BERNY ET VILLAGE DE FRESNES (cours de la Bièvre, route d'Orléans sur le territoire d'Antony [R. N. 20], annexes du château en vue cavalière). Jean Millet et Claude Revel, 1684; CP/N/I/Seine/32; Coul. Dim. 2,36 × 1,30.; [Éch. 1/400]
      Notice 1963
    - CHÂTEAU DE BERNY.
      Cf. n° 1837, 1839.
  - GENNEVILLIERS
    (Arrondissement de Saint-Denis, canton d'Asnières)
    Gennevilliers (Hauts-de-Seine)
    - CAPITAINERIE DE LA VARENNE DES TUILERIES.
    - VILLAGE ET TERROIR DE GENNEVILLIERS divisé en 17 cantons; village et terroir d'Asnières divisé en 6 cantons, et fief de St-Marcel, en la seigneurie de l'abbaye de Saint-Denis. 25 pl. terriers., 1660-1729; CP/N/IV/Seine/43/1; Dim. de l'atlas 0,35 × 0,48.; [Éch. 1/1.700]
      (Cf. N/IV/Seine/43/2: registre des déclarations au terrier, servant de clé à l'atlas, avec table.)
      Notice 1965
    - Terres appartenant aux CARMÉLITES DE SAINT-DENIS.
  - GENTILLY
    Gentilly (Val-de-Marne)
    - SEIGNEURIE DE GENTILLY (au baron de Beauvais). Terroir., 1754-1755; CP/N/IV/Seine/48
      12e pl. feuille 25. Cantons des moulins de la Roche (moulins à eau et moulin à vent) entre la rue du Moulin-de-la-Roche et le chemin de Paris à l'Hay.
      14e pl. feuille 28. Canton du Gros-Caillou, 2e partie, au sud du chemin du Petit-Montrouge [av. de Montrouge]. Cf. atlas n° 2197.
      Notice 1966
      Le Kremlin-Bicêtre (Val-de-Marne)
    - SEIGNEURIE DE GENTILLY (au baron de Beauvais). Terroir., 1754-1755; CP/N/IV/Seine/49
      19e pl. feuille 12. Canton de la Maladrerie limité par le territoire d'Arcueil et le chemin de Paris à Arcueil [r. Benoît-Malon].
      25e pl. feuille 20. Canton de la Croix-qui-pend au sud du chemin du Petit-Montrouge au Grand Gentilly [av. de Montrouge] et à l'est du chemin de Paris à Arcueil.
      27e pl. feuille 24. Canton des Hautes-Bornes à l'ouest du précédent jusqu'au chemin des Prêtres [av. du Dr Durand]. Cf. atlas n° 2198.
      Notice 1967
    - SEIGNEURIE DE GENTILLY (au baron de Beauvais). Terroir., 1754-1755; CP/N/IV/Seine/91
      Pages 116-117. Canton de Moulins de la Roche.
      Pages 138-139. Canton du Gros-Caillou, 2e partie.
      Pages 178-179. Canton de la Maladrerie.
      Pages 212-213. Canton de la Croix-qui-pend.
      Pages 234-235. Canton des Hautes-Bornes. Cf. atlas n° 2196.
      Notice 1968
    - SEIGNEURIE DE GENTILLY (au baron de Beauvais). Village., 1754-1755; CP/N/IV/Seine/48
      9e pl. feuille 20. Village du Grand Gentilly de part et d'autre de la Grande-Rue [r. Frileuse].
      10e pl. feuille 22. Château et environs.
      11e pl. feuille 23. Place, église, clos des Jésuites, faisanderie, au sud de la Grande-Rue. Cf. atlas n° 2197, 1754-1755.
      Notice 1969
    - Seigneurie de GENTILLY (au baron de Beauvais). Village., 1754-1755; CP/N/IV/Seine/91
      Cf. atlas n° 2196.
      Pages 90-91. Gentilly.
      Page 95. Château, pl. de masse et détail du jardin.
      Pages 98-99. Le clos des Jésuites.
      Pages 102-103. Donjon, maisons de St-Louis, du St-Esprit, etc., pl. de masse des bâtiments, détail des jardins. (Pl. différents des précédents).
      Notice 1970
    - Plan terrier de GENTILLY., [Après 1638]; CP/N/II/Seine/186; 91 x 116 cm; [1/500]
      Parcelles avec noms des particuliers et dates des mutations (1380 à 1638)
      Notice 1971
    - Maison de campagne appartenant aux Jésuites du collège de LOUIS-LE-GRAND située entre les chemins de Bicêtre [rue de l'Hay] et d'Arcueil [rue Jean-Jaurès], et les actuelles rues de Verdun et Frileuse. Plan dessiné par C. Guérin., XVIIe siècle; CP/N/II/Seine/171; pièces 1 à 2; 2 pièces
      Notice 1972
      - Plan., CP/N/II/Seine/171/1; 71 x 90 cm Couleur; 2 baguettes; [1/950]
        Légende, cultures; rose des vents
      - Notes relatives à l'acquisition de la propriété., 1631-1653; CP/N/II/Seine/171/2; 31 x 40 cm
    - CENSIVE DE SAINT-DENIS-DE-LA-CHARTRE. Terroir. (Canton des Moulins de la Roche.) Feuille 8 de l'atlas n° 2193., 1754-1755; CP/N/IV/Seine/11/2; Éch. 1/780.
      Notice 1974
    - CENSIVE DU PRIEURÉ DE SAINT-DENIS-DE-LA-CHARTRE. Village., 1754-1755; CP/N/IV/Seine/11/2; Éch. 1/780.
      Cf. atlas n° 2193.
      Feuille 2. Château de Gentilly.
      Feuille 3. Clos des Jésuites, moulin des Jésuites, clos Notre-Dame.
      Feuille 4. La Faisanderie.
      Notice 1975
    - SEIGNEURIE DE SAINT-GERMAIN-DES-PRÉS, à Gentilly.
      Cf. n° 1844.
    - RELEVÉ DES 166 PARCELLES APPARTENANT À LA COMMUNAUTÉ DE SAINT-NICOLAS-DU-CHARDONNET. Gaugé, 1786-1787; CP/N/IV/Seine/28; Dim. 0,32 × 0,25.; [Éch. 1/700]
      Notice 1977
    - TERRIER DE LA SEIGNEURIE DE GENTILLY, LA TOUR QUARRÉE, LA MAISON-BLANCHE... APPARTENANT À LA DUCHESSE DE VILLEROY. 2 registres de déclarations ne comprenant pas de pl., 1786-1787; CP/N/IV/Seine/50, CP/N/IV/Seine/51
      Notice 1979
  - HAŸ-LES-ROSES (L')
    L'Haÿ-les-Roses (Val-de-Marne)
    - DOMAINE DU CHAPITRE NOTRE-DAME DE PARIS AU TERROIR DE L'HAY. Pl. terriers., [XVIIIe siècle]; CP/N/IV/Seine/95; 12 p. Dim. 0,40 × 0,55.; Éch. 1/1.600.
      Fol. 1, 3, 7 (village), 9 à 13, 15, 16, 19 et 21 de l'atlas.
      Notice 1982
    - PIÈCES DE TERRES APPARTENANT AU CHAPITRE NOTRE-DAME DE PARIS., 1700
      Cf. n° 1876.
    - SEIGNEURIE DE L'HAŸ APPARTENANT AU CHAPITRE NOTRE-DAME DE PARIS., 1762
      Cf. n° 1885.
    - SEIGNEURIE DE L'HAŸ APPARTENANT AU CHAPITRE NOTRE-DAME DE PARIS., 1781
    - RELEVÉ DES 166 PARCELLES APPARTENANT À LA COMMUNAUTÉ DE SAINT-NICOLAS-DU-CHARDONNET SUR LE TERRITOIRE DE L'HAY ET AUTRES LIEUX. Gaugé, 1786-1787; CP/N/IV/Seine/28; Dim. 0,32 × 0,25.; [Éch. 1/700]
      Notice 1984
    - FERME DE SAINT-NICOLAS-DU-CHARDONNET.
  - ÎLE SAINT-DENIS (L')
    (Arrondissement et canton de Saint-Denis)
    L'Ile-Saint-Denis (Seine-Saint-Denis)
    - PLAN DE L'ÎLE SAINT-DENIS [partie sud] en 2 feuilles. Pl. terrier., [XVIIIe siècle]; CP/N/I/Seine/61/a-CP/N/I/Seine/61/b; Dim. 1 × 0,65 et 3,40 × 0,65.; Éch. 1/2.500.
      Pl. de la partie amont. Village, propriétés. Voir partie aval ci-dessous, n° 1987. Coul.
      Notice 1986
    - PLAN DE L'ÎLE SAINT-DENIS [partie nord]. Pl. terrier., [XVIIIe siècle]; CP/N/I/Seine/61/c; Dim. 2,40 × 0,65.; Éch. 1/2.500.
      Propriétés. Coul.
      Notice 1987
    - PLAN DU VILLAGE DE L'ÎLE SAINT-DENIS DÉPENDANT DE L'ABBAYE DE SAINT-DENIS, divisé en 11 cantons. Pl. terriers., [XVIIIe siècle]; CP/N/IV/Seine/30; 11 p. Dim. de l'atlas 0,30 × 0,40.; Éch. 1/1.300, 1/1.670 et 1/2.600.
      Bâtiments, cultures.
      Notice 1988
    - CENSIVE DE L'ABBAYE DE SAINT-DENIS.
    - PRÉS APPARTENANT AUX CHARTREUX DE VAUVERT, dans l'île St-Denis (?)., [XVIIIe siècle]; CP/N/IV/Seine/20; Dim. 0,37 × 0,53.; Éch. indéterminée. Coul.
      File 113: pl. terrier et vue panoramique.
      Feuilles 119-120: nomenclature des différents propriétaires de 1427 à 1647. Cf. atlas n° 2214.
      Notice 1989
  - ISSY-LES-MOULINEAUX
    Issy-les-Moulineaux (Hauts-de-Seine)
    - PLAN DE LA TERRE ET SEIGNEURIE D'ISSY [dépendant de l'abbaye de St-Germain-des-Prés]: terroir et village d'Issy, village de Vanves, hameau des Moulineaux. Sign. Guignebesche, Lescuyer, 1671; CP/N/IV/Seine/29; Éch. 1/7.200.
      Vue perspective des bâtiments, cultures, lieux-dits. Coul. Lettrines or. Parch. Feuilles 1819 de l'atlas n° 2207.
      Notice 1991
    - Village d'ISSY. Plan topographique levé par B. Borde (arpenteur)., 1740; CP/N/II/Seine/87; 87 x 101 cm Couleur; [1/1.300]
      Notice 1993
    - Partie du TERROIR D'ISSY.
      Cf. n° 2159.
    - Fiefs, rues et maisons du village d'ISSY [territoire de part et d'autre de l'avenue de Verdun jusqu'à l'église]. Plan terrier., [XVIIIe siècle]; CP/N/II/Seine/160; 69 x 95 cm Parchemin; couleur; 2 baguettes; [1/2.360]
      Notice 1996
    - Terres appartenant à la CHARTREUSE DE NOTRE-DAME-DE-VAUVERT dans le territoire des Moulineaux. 2 pl. terriers du même territoire., [XVIIIe siècle]; CP/N/IV/Seine/20; Coul. Dim. 0,53 × 0,37.; Éch. 1/2.500.
      P. 17 et 19 de l'atlas.
      Notice 1997
    - SEIGNEURIE DE SAINTE-GENEVIÈVE à Vanves et environs. Feuille 27 de l'atlas n° 2158., CP/N/IV/Seine/19
      Notice 1998
    - Maisons et jardins en la CENSIVE DE LA SORBONNE, situés rue Basse [Ernest-Renan]. de Molina, 1754; CP/N/IV/Seine/13; Éch. 1/585.
      Cultures, toisé, noms des propriétaires. Coul. Fol. 13 de l'atlas n° 925.
      Notice 2004
    - HÔTEL SEIGNEURIAL., [XVIIIe siècle]; CP/N/IV/Seine/20; Coul. Dim. 0,53 × 0,37.; Éch. 1/1.800.
      P. 21 de l'atlas n° 2214.
      Notice 2008
  - IVRY-SUR-SEINE
    Ivry-sur-Seine (Val-de-Marne)
    - FERME DE VITRY APPARTENANT AU CHAPITRE DE NOTRE-DAME., 1732
      Cf. n° 2185.
    - Ferme d'IVRY et terres appartenant au chapitre de NOTRE-DAME de Paris sises au sud-ouest de l'église, avec la ferme de Gournay au terroir de Villejuif. Plan terrier levé par P.-A. Rivière (ingénieur-géographe et arpenteur)., 1770; CP/N/II/Seine/52; 111 x 164 cm Couleur; 2 baguettes; [1/2.600]
      Noms des particuliers; rose des vents
      Voir S/422 à S/423
      Notice 2011
    - Ferme d'IVRY et terres appartenant au chapitre de NOTRE-DAME de Paris sises au sud-ouest de l'église. Plan terrier levé par P.-A. Rivière (ingénieur-géographe et arpenteur)., 1770; CP/N/II/Seine/56; 111 x 150 cm Couleur; 2 baguettes; [1/2.600]
      Notice 2011bis
    - Partie de la plaine d'IVRY appartenant au chapitre de SAINT-MARCEL de Paris. Plan terrier en 2 feuilles., [XVIIIe siècle]; CP/N/II/Seine/50; pièces 1 à 2; 108 x 140 cm (pièce 1) et 81 x 91 cm (pièce 2) 2 pièces; [1/2.850]
      Notice 2012
    - FERME DE SAINT-NICOLAS-DU-CHARDONNET.
    - RELEVÉ DES 166 PARCELLES APPARTENANT À LA COMMUNAUTÉ DE SAINT-NICOLAS-DU-CHARDONNET SUR LE TERROIR D'IVRY ET AUTRES LIEUX. Gaugé, 1786-1787; CP/N/IV/Seine/28; Dim. 0,32 × 0,25.; [Éch. 1/700]
      Notice 2013
  - JOINVILLE-LE-PONT
    (Arrondissement de Sceaux, canton de Saint-Maur)
    Joinville-le-Pont (Val-de-Marne)
    - PARC DE VINCENNES.
      Cf. n° 2174.
  - KREMLIN-BICÊTRE (LE)
    - SEIGNEURIE DE GENTILLY (AU BARON DE BEAUVAIS)., 1754-1755; CP/N/IV/Seine/48
      2e pl. feuille 6. Canton des Plantes, à l'E. de la route de Fontainebleau [R. N. 7], [empl. rue Roger-Salengro].
      3e pl. feuille 8. Canton du Petit Jardin, au S. du précédent.—4e pl. feuille 10. Canton des Appanages, au S. du précédent. (Cf. atlas n° 2197).
      Notice 2014
    - SEIGNEURIE DE GENTILLY (AU BARON DE BEAUVAIS)., 1754-1755; CP/N/IV/Seine/49
      15e pl. feuille 4. Canton de la Voye aux Anes à l'angle de la ruelle aux Anes [r. du Professeur-Bergonié] et du chemin de Paris à Laye [r. de l'Hay]. Vue du moulin à vent de la Roche.
      16e pl. feuille 6. Canton des Sellières à l'angle de l'ancien chemin de Lyon [r. Benoît-Malon] et de la ruelle aux Anes.
      17e pl. feuille 8. Canton des Coquines, entre la route de Fontainebleau [av. Eugène-Thomas], l'avenue de Bicêtre et la ruelle des Coquines [av. Anatole-France].
      18e pl. feuille 10. Canton des Hauts et Bas Martinets entre le chemin de Laye, la ruelle aux Anes et la ruelle Baron [r. Benoît-Malon].
      21e pl. feuille 16. Cantons des Hauts Fossés et de la Barnufle, entre la ruelle des Coquines et la ruelle Baron [entre l'hospice et le fort].
      22e pl. feuille 17. Canton de la Barneuf.
      29e et 30e pl. feuilles 28 et 30. Canton des Perrichets, entre la route de Fontainebleau, le château de Bicêtre et le clos des Jésuites [empl. r. du Kremlin et du 14 juillet]. (Cf. atlas n° 2198).
      Notice 2015
    - CENSIVE DE SAINT-DENIS-DE-LA-CHARTRE., 1754-1755; CP/N/IV/Seine/11/2
      Feuille 6. Canton des Coquines.
      Feuille 7. Canton des Hauts Fossés.
      Feuille 9. Canton des Sellières.
      Feuille 10. Canton de la Voix aux Anes.
      Feuille 11. Canton de la Barneuf.
      Feuille 12. Canton des Perichets, 1re partie.
      Feuille 13. Id., 2e partie.
      Feuille 14. Canton des Hauts et Bas Martinets. (Cf. atlas n° 2193).
      Notice 2017
    - SEIGNEURIE DE GENTILLY (AU BARON DE BEAUVAIS)., 1754-1755; CP/N/IV/Seine/91
      Page 27. Canton des Plantes.
      Page 35. Canton du Petit Jardin.
      Pages 50-51. Canton des Appanages.
      Page 147. Canton de la Voye aux Anes.
      Page 154. Canton des Sellières.
      Page 163. Canton des Coquines.
      Pages 174-175. Canton des Hauts et Bas Martinets.
      Page 195. Canton des Hauts Fossés.
      Page 199. Canton de la Barneuf.
      Pages 264-265 et 278-279. Canton des Perrichets. (Cf. atlas n° 2196).
      Notice 2018
    - FERME DE SAINT-NICOLAS-DU-CHARDONNET.
  - LEVALLOIS-PERRET
    Levallois-Perret (Hauts-de-Seine)
    - CAPITAINERIE DE LA VARENNE DES TUILERIES.
    - Cinquième plan de la PRÉVÔTÉ DU ROULE. Terrain en bordure du chemin de Villiers à Paris [r. de Villiers] jusqu'au chemin de Villiers à Courcelles. P. 383 de l'atlas no 2204., CP/N/IV/Seine/32; Dim. 0,29 × 0,44.; Éch. 1/3.360.
      Notice 2020
    - Sixième plan de la PRÉVÔTÉ DU ROULE. Terrain entre le chemin de Villiers à Courcelles et la Seine. P. 387 de l'atlas n° 2204., CP/N/IV/Seine/32; Dim. 0,26 × 0,25.; Éch. 1/3.360.
      Notice 2021
  - MAISONS-ALFORT
    Maisons-Alfort (Val-de-Marne)
    - SEIGNEURIE DE MAISONS, avec le détail des fiefs et la liste des censitaires et vassaux. 10 pl. parcellaires., [XVIIIe siècle]; CP/N/IV/Seine/6; Dim. 0,65 × 0,50.; [Éch. 1/550]
      Feuilles 2 à 21 de l'atlas des seigneuries de Maisons et Créteil. (Cf. S 1316, 1317, 1319).
      Notice 2024
  - MALAKOFF
    Malakoff (Hauts-de-Seine)
    - Terres de la FERME DE VANVES APPARTENANT AU PRINCE DE CONDÉ. Feuilles 3 à 7 de l'atlas n° 2161., 1772; CP/N/IV/Seine/18
      Notice 2031
    - SEIGNEURIE DE SAINTE-GENEVIÈVE... Feuilles 10, 11 à 14 et 24 de l'atlas n° 2158., CP/N/IV/Seine/19
      Notice 2032
    - TERROIR RELEVANT DE L'ABBAYE DE SAINTE-GENEVIÈVE.
      Cf. n° 1664.
    - SEIGNEURIE DE VANVES.
  - MONTREUIL-SOUS-BOIS
    - Capitainerie de Vincennes.
    - Fief DÉCANAL appartenant au chapitre de NOTRE-DAME de Paris [partie ouest du territoire de Montreuil]. Plan de dixmage levé par F. de Villeo (arpenteur)., 1697; CP/N/II/Seine/43; 106 x 127 cm Couleur; 2 baguettes; [1/400]
      Lieux-dits
      Notice 2033
    - FIEF DE REUILLY.
      Cf. n° 1508, 1509.
    - Censive de SAINT-LAZARE: à Montreuil, terroir de part et d'autre du nouveau chemin de Paris à Montreuil [rue de Paris]; à Fontenay, centre de la commune [rue Notre-Dame]; à Bagnolet [rue des Cailloux]. Plan terrier levé par Richard (arpenteur)., 1758; CP/N/II/Seine/81; 109 x 110 cm Couleur; 2 baguettes; [1/1.750]
      Voir atlas CP/N/IV/Seine/42
      Notice 2036
    - CENSIVE DU GRAND PRIEURÉ DU TEMPLE au terroir de Montreuil: village et canton de la Baune. 2 pl. terriers sur une même feuille., [1788]; CP/N/IV/Seine/16/1; Dim. 0,50 × 0,65.; Éch. 1/1.000.
      P. 17 de l'atlas n° 1510.
      Pl. de masse des bâtiments. Coul.
      Notice 2039
  - MONTROUGE
    - Terres de la FERME DE VANVES APPARTENANT AU PRINCE DE CONDÉ. Carte 7 de l'atlas n° 2161., 1772; CP/N/IV/Seine/18
      Notice 2043
    - DOMAINE DU CHAPITRE NOTRE-DAME DE PARIS.
    - SEIGNEURIE DE SAINTE-GENEVIÈVE À VANVES et environs., CP/N/IV/Seine/19
      Feuilles 22 et 23 de l'atlas n° 2158.
      Notice 2045
    - SEIGNEURIE DE SAINT-GERMAIN-DES-PRÉS à Montrouge.
    - TERRES DES CHARTREUX DE VAUVERT.
  - NANTERRE
    (Arrondissement de Saint-Denis, canton de Puteaux)
    Nanterre (Hauts-de-Seine)
    - « PLAN DE LA TERRE ET SEIGNEURIE DE NANTERRE, APPARTENANT À L'ABAIE DE SAINTE-GENEVIÈVE-DU-MONT DE PARIS ». Pl. terrier., 1688; CP/N/I/Seine/26; Dim. 1,90 × 1,40.; Éch. 1/2.900.
      Cultures, châteaux, liste des cantons, vue cavalière du bourg. Coul. Parch. Armoiries de l'abbaye de Ste-Geneviève.
      Notice 2047
    - BOURG DE NANTERRE. 16 pl. terriers., 1778; CP/N/IV/Seine/9; Dim. de l'atlas 0,40 × 0,55.; Éch. 1/650.
      Pl. de masse des bâtiments. Coul. Lég. Pl. VIII: église, collège.
      Notice 2048
  - NEUILLY-SUR-SEINE
    Neuilly-sur-Seine (Hauts-de-Seine)
    - CAPITAINERIE DE LA VARENNE DES TUILERIES.
    - SEIGNEURIE DE L'ABBAYE DE SAINT-DENIS: pl. des 10 cantons formant l'actuelle commune de Neuilly. 14 pl. terriers., CP/N/IV/Seine/31; Dim. 0,54 × 0,42 et 0,27 × 0,42.; Éch. 1/1.900.
      Cf. atlas n° 2203.
      Feuilles 2 à 7: 6 minutes de terrier avec listes des propriétaires. 1657.
      Feuilles 16 à 20: pl. des cantons dits Clos Sureau, les Groseillers, les Graviers, les Sablons, Frécus et Huissiers, les Terres-Blanches, les Clôtures.
      Feuilles 50 à 52: pl. des cantons dits la Fonture, Allicourt et Courbenoue, Derrière le château de Madrid, Sous le bois de Boulogne. [XVIIIe s.]
      Notice 2049
    - Village du PORT DE NEUILLY et maison seigneuriale appartenant à l'ABBAYE DE SAINT-DENIS. Pl. terrier (minute)., 1657; CP/N/IV/Seine/31; Dim. 0,36 × 0,48.; [Éch. 1/1.500]
      Feuille 1 de l'atlas n° 2203.
      Rues, propriétés, élév. des maisons.
      Notice 2051
    - Village du PORT DE NEUILLY. Copie d'un pl. terrier levé en 1664; procès-verbal joint., CP/N/IV/Seine/31; Dim. 0,24 × 0,37.; [Éch. 1/3.000]
      Feuille 53 de l'atlas n° 2203.
      Notice 2052
    - Village du PORT DE NEUILLY. Immeubles et jardins de la rue des Francs-Bourgeois [Perronet] à la porte de Madrid. 1747. (Original des pl. 2055 et 2056)., CP/N/IV/Seine/32; Coul. Dim. 0,48 × 0,38.; Éch. 1/1.750.
      Feuille 2 de l'atlas n° 2204.
      Notice 2054
    - COPIE DE L'ANCIEN PLAN DE NEUILLY LEVÉ EN 1747 POUR MRS LES BÉNÉDICTINS DE SAINT-DENIS. Perache, [après 1782], CP/N/IV/Seine/31; Coul. Lég. avec adjonctions postérieures. Dim. 0,66 × 0,31.; Éch. 1/1.900.
      Feuille 55 de l'atlas n° 2203.
      Notice 2055
    - Village du PORT DE NEUILLY, de la rue des Francs-Bourgeois [Perronet] à la porte de Madrid. Pl. terrier., [XVIIIe siècle]; CP/N/IV/Seine/31; Coul. Dim. 0,54 × 0,42.; Éch. 1/1.750.
      Feuille 15 de l'atlas n° 2203.
      Notice 2056
    - CANTON DES GROSEILLERS, traversé par le grand chemin de Paris [av. du Roule] et CANTON DES GRAVIERS, en bordure de l'avenue de Neuilly. Pl. terrier., 1747; CP/N/IV/Seine/32; Coul. Dim. 0,47 × 0,43.; Éch. 1/1.700.
      Feuille 3 de l'atlas n° 2204.
      Notice 2057
    - CANTONS DES HUISSIERS, DES SABLONS ET DES FROID-CULS, DES CLÔTURES entre le grand chemin de Paris [av. du Roule] jusqu'à la Croix-des-Sahlons et l'avenue de Neuilly jusqu'à la porte Maillot. Pl. terrier., 1747; CP/N/IV/Seine/32; Coul. Dim. 0,75 × 0,44.; Éch. 1/1.500.
      Feuille 3 bis de l'atlas n° 2204.
      Notice 2058
    - CANTONS DE LA FONTURE, ALLICOURT, COURBENOUE, DERRIÈRE-LE-CHÂTEAU, entre la Seine et le parc du château de Madrid. Pl. terrier., 1747; CP/N/IV/Seine/32; Coul. Dim. 0,66 × 0,48.; Éch. 1/1.500.
      Feuille 11 de l'atlas n° 2204.
      Notice 2059
    - Troisième plan de la PRÉVÔTÉ DU ROULE. Pl. terrier du quartier compris entre le grand chemin de Neuilly [av. du Roule] et le chemin de Villiers à Paris [r. de Villiers]., [XVIIIe siècle]; CP/N/IV/Seine/32; Coul. Dim. 0,41 × 0,58.; Éch. 1/3.360.
      P. 373 de l'atlas n° 2204.
      Notice 2060
    - Quatrième plan de la PRÉVÔTÉ DU ROULE. Terrains traversés par l'ancien et le nouveau grand chemin de Neuilly à Paris [av. du Roule]., 1747; CP/N/IV/Seine/32; Coul. Dim. 0,29 × 0,46.; Éch. 1/3.360.
      P. 379 de l'atlas n° 2204.
      Notice 2061
    - Septième plan de la PRÉVÔTÉ DU ROULE. Terrain situé entre le chemin de Neuilly à Villiers [bd du Château] et la Seine en deçà de l'ancien pont de Neuilly, situé en face de la rue du Pont., [XVIIIe siècle]; CP/N/IV/Seine/32; Dim. 0,25 × 0,44.; Éch. 1/1.360.
      P. 393 de l'atlas n° 2204.
      Notice 2062